# 审计：补做长期股权投资

提问人：圣媛 时间：2014-06-17 10:42:50
我的疑惑就在于：除了书面上对长期股权投资的定义外，在实务中，怎么判断？A 是王小二出资，B也是王小二出资，而且都是50%以上的。

回答人：chenyiwei
A和B同受一个大股东控制，不代表A和B之间互相能够控制。你说的情况，A和B之间没有直接投资关系，不能互相确认长期股权投资。

提问人：圣媛 时间：2014-06-17 20:02:39
如果就按成本法确认长期股权投资。被投资公司从第一年开始就亏损，以后各年都亏损，该怎么做帐

回答人：chenyiwei
考虑是否存在减值迹象，如存在减值迹象的则按照《企业会计准则第 8 号——资产减值》的规定进行减值测试和计提减值准备。